【裁判字號】    90,易,1431
【裁判日期】    900523
【裁判案由】    侵占
【裁判全文】
臺灣高雄地方法院刑事判決                          九十年度易字第一四三一號
    公  訴  人  臺灣高雄地方法院檢察署檢察官
    被      告  甲○○
    選任辯護人  蔡建賢
右列被告因侵占案件，經檢察官提起公訴（八十九年度偵字第二六九九五號），本院
判決如左：
    主  文
甲○○意圖為自己不法之所有，而侵占自己持有他人之物，處罰金肆仟貳佰元，如易
服勞役以參佰元折算壹日。
    事  實
一、甲○○於民國八十六年九月一日，將高雄市○○區○○路六六六號房屋出租給乙
    ○○，八十七年九月一日租賃期間屆滿，乙○○乃搬離該處，並經甲○○同意，
    將其所有之鋼板二塊留置於該屋屋前同屬甲○○所有之空地上，甲○○因而持有
    前開鋼板。嗣於八十九年六月間，甲○○因高雄市政府辦理高雄市○○道路大中
    路第二標工程而將其前開房屋拆除後，竟意圖為自己不法之所有，以變易持有為
    所有之意思，未得乙○○同意，將乙○○前揭鋼板占為己有，並以新臺幣（下同
    ）三千元之價格出售予陳寶仁。迨乙○○遍尋未著前揭鋼板，始查知上情。
二、案經乙○○訴由臺灣高雄地方法院檢察署檢察官偵查起訴。
    理  由
一、訊據被告甲○○固不否認確於八十九年六月間，未得告訴人同意，將告訴人所有
    前開鋼板以三千元之價格售予證人陳寶仁等情，惟矢口否認有何侵占犯行，辯稱
    ：八十七月九月雙方租賃期間屆滿後，有要求告訴人將前開鋼板搬離高雄市○○
    區○○路六六六號房屋，惟告訴人一直拒絕搬遷，到了八十九年六月間，因高雄
    市政府辦理高雄市○○道路大中路第二標工程將其前開房屋拆除，伊又聯絡不到
    告訴人，所以才將前開鋼板賣給陳寶仁，又因前開鋼板已全部生鏽，形同廢鐵，
    只能賣三千元，故伊並無侵占之意，況伊與告訴人所訂之租賃契約有明定租賃契
    約屆滿後，若告訴人遺留傢俱雜物不搬者，視為放棄，得任由被告處理，因而實
    無侵占犯行等云云。經查：本件被告如何涉有前揭侵占犯行等情，業據告訴人迭
    於偵查及本院審理時指訴詳盡，被告雖辯稱租賃契約屆滿後一再要求告訴人將前
    開鋼板搬離高雄市○○區○○路六六六號房屋，且其與告訴人所訂之租賃契約第
    七條有明定租賃契約屆滿後，若告訴人遺留傢俱雜物不搬者，視為放棄，得任由
    被告處理，並有租賃契約一份在卷可稽，惟此既為告訴人否認，被告復於明知前
    揭鋼板係告訴人於八十七年九月間雙方租賃期間屆滿時所遺留，仍讓告訴人置放
    近二年，足見告訴人陳稱其係經被告同意，始將之置放在高雄市○○區○○路六
    六六號房屋屋前空地等語，應可採信，自非屬告訴人棄置在該地之廢棄物，而有
    雙方租賃契約第七條之適用。又被告雖另稱前開鋼板已全部生鏽，形同廢鐵，故
    無侵占之意，惟其既能將之以三千元之價格出售予證人陳寶仁，證人陳寶仁亦到
    庭為相同之證詞，足見該鋼板並非屬無價值之廢鐵，其前揭辯詞亦不足採信，而
    被告明知其持有之鋼板二塊係屬告訴人所有，仍將之逕予出售牟利，實難謂無侵
    占之犯意，是本件至此事證已臻明確，被告犯行洵堪認定，應依法加以論科。
二、核被告甲○○所為，係犯刑法第三百三十五條第一項之侵占罪。公訴意旨雖認被
    告所為係犯刑法第三百三十七條之罪，惟前揭鋼板既係告訴人置放在高雄市○○
    區○○路六六六號房屋屋前空地，自非屬脫離告訴人持有或告訴人所遺失之物，
    公訴意旨漏未斟酌此點，雖尚有未洽，惟其基本事實同一，本院自應予以審理，
    並變更其起訴法條。爰審酌被告之犯罪動機、目的、手段，及其生活狀況、品行
    、智識程度，尚未與告訴人達成和解、賠償告訴人損失，惟犯罪所生損害尚微等
    一切情狀，量處如主文所示之刑，並諭知易服勞役之折算標準，以示懲儆。
據上論斷，應依刑事訴訟法第二百九十九條第一項前段、第三百條，刑法第三百三十
五條第一項、第四十二條第二項，罰金罰鍰提高標準條例第一條前段、第二條，判決
如主文。
本案經檢察官姜麗儒到庭執行職務。
中      華      民      國    九十      年      五      月    二十三    日
                                臺灣高雄地方法院刑事第七庭
                                  法  官 劉傑民
右正本證明與原本無異。
如不服本判決，應於判決送達後十日內，向本院提出上訴狀。
                                  書記官 黃琬婷
中      華      民      國    九十      年      五      月    二十三    日
附錄法條
中華民國刑法第三百三十五條第一項
意圖為自己或第三人不法之所有，而侵占自己持有他人之物者，處五年以下有期徒刑
、拘役或科或併科一千元以下罰金。


司法院資訊處製作；財團法人民間司法改革基金會備份。
